臺灣高雄地方法院刑事判決　　　　　　 95年度交易字第573號
公　訴　人　臺灣高雄地方法院檢察署檢察官
被　　　告　乙○○
上列被告因過失致死案件，經檢察官提起公訴（95年度偵字第17
851 號），被告於本院準備程序中為有罪陳述，經合議庭裁定由
受命法官依簡式審判程序獨任審理，本院判決如下：
    主  文
乙○○因過失致人於死，處有期徒刑拾月。
    事  實
一、乙○○於民國95年5 月20日8 時55分許，駕駛車牌號碼WG-6
    159 號自小貨車，駕駛座右側座位搭載同事陳英傑，沿高雄
    縣旗山鎮○○路○○道由南往北方向行駛，行經該路段530-
    1 號前，本應注意汽車行駛時，駕駛人應留意車前狀況及兩
    車併行之間隔，並隨時採取必要之安全措施，而依當時天候
    晴朗、日間自然光線、柏油路面乾燥無缺陷、視距良好及道
    路上無障礙物等情形，並無不能注意之特別情事，竟疏未注
    意，適有林清蘭騎乘車號OTO-572 號重型機車沿前開路段同
    向行駛於乙○○所駕車輛前方，乙○○因疏於注意兩車併行
    之間隔，亦未與林清蘭所騎機車保持適當距離，致其駕駛之
    前揭自小貨車右側車門與林清蘭騎乘之前開機車左手把及左
    照後鏡處發生擦撞，林清蘭因而人、車倒地，並受有頭部外
    傷、顱內出血等傷害，經送醫急救，仍因傷重延至同年5 月
    27日10時許宣告不治死亡。嗣經警循線追查，始知上情。
二、案經高雄縣政府警察局旗山分局報請臺灣高雄地方法院檢察
    署檢察官偵查起訴。
    理  由
一、本件被告乙○○所犯係死刑、無期徒刑、最輕本刑為3 年以
    上有期徒刑以外之罪，其於準備程序中就被訴事實為有罪之
    陳述，經法官告知簡式審判程序之旨，並聽取公訴人及被告
    之意見後，認為適宜由受命法官獨任進行簡式審判程序，依
    刑事訴訟法第273 條之1 第1 項規定，裁定由受命法官獨任
    進行審判程序，合先敘明。
二、上揭犯罪事實，業據被告於本院審理時供承不諱，核與證人
    即被害人之子甲○○、證人陳英傑於警詢、偵查中之證述，
    以及證人即高雄縣政府警察局旗山分局車禍處理小組現場處
    理警員鍾廣雲於偵查中之證述大致相符，並有高雄縣政府警
    察局旗山分局道路交通事故現場圖、道路交通事故調查報告
    表(一)、(二)各1 份、現場蒐證照片24張及肇事現場監視錄影光
    碟1 片在卷可稽。又被害人林清蘭於本案交通事故受有頭部
    外傷、顱內出血等傷害，雖經送醫急救，仍延至同月27日10
    時許因不治死亡，亦經臺灣高雄地方法院檢察署檢察官督同
    法醫師相驗無訛，此有相驗屍體證明書、驗斷書、相驗筆錄
    各1 份及相驗照片1 張在卷足按；再本案經高雄縣政府警察
    局鑑識課人員現場勘查採證，並將採證跡證送請內政部警政
    署刑事警察局鑑驗，鑑驗結果：採自被告所駕車號WG-615 9
    號藍色自小貨車上疑似黑色橡膠摩擦轉移痕跡之黑色碎屑之
    黑色薄膜狀物質，與採自被害人所騎車號OTO-572 號重型機
    車車頭左側把手之黑色膠質物質相似等情，亦有高雄縣政府
    警察局95年11月9 日高縣警鑑字第0950088583號函附之內政
    部警政署刑事警察局刑鑑字第0950138075號鑑定書1 份、高
    雄縣政府警察局鑑識課執行刑案現場勘查採證案卷1 份、現
    場勘查照片42張附卷可參，足認本案係被告乙○○於上揭時
    、地駕駛之自小貨車，該車之右側車門與被害人林清蘭騎乘
    之上開機車左手把及左照後鏡處發生擦撞，造成被害人林清
    蘭受有前開傷害而不治死亡。
三、按汽車行駛時，駕駛人應注意兩車併行之間隔，並隨時採取
    必要之安全措施，道路交通安全規則第94條第3 項定有明文
    。經查，本件被告駕車行經上開事故地點時，應注意兩車併
    行之間隔，並隨時採取必要之安全措施，以避免危險發生，
    而事故當時天候晴朗、日間自然光線、無缺陷乾燥柏油路面
    、無障礙物、視距良好，有道路交通事故調查報告表(一)在卷
    可稽，並無不能注意之情事，然被告竟疏未保持行車安全間
    隔，因而不慎擦撞被害人林清蘭騎乘之機車，致林清蘭人車
    倒地受有前開傷害，經送醫急救後仍不治死亡，被告之駕駛
    行為顯有過失；又被害人林清蘭既因本件交通事故受有前開
    傷害而不治死亡，是被害人之死亡與被告之過失行為有具有
    相當因果關係甚明。本案事證已臻明確，被告犯行洵堪認定
    ，應予依法論科。
四、被告乙○○於行為後，如附表所示之罰金刑下限業經變更，
    並於95年7 月1 日施行，玆經比較結果，裁判時法並未較為
    有利，從而依刑法第2 條第1 項規定，自應適用各該行為時
    法，亦即修正前法至明。核被告乙○○所為，係犯刑法第27
    6 條第1 項之過失致人於死罪。又據被告供承伊係鐵工，並
    非以駕駛為業，當天係借老闆之自小貨車準備要去甲仙工地
    作鐵工，該車上並無任何工具，係空車，該車僅係代步工具
    等語（見偵卷第8 頁、本院卷第22、34頁），足見被告平時
    不具以駕駛為業務或附隨業務之身分，且其當日駕駛該車亦
    非行使業務行為或附隨業務行為，僅係供交通工具之用，自
    難認被告前開犯行係犯業務過失致人於死罪，併予指明。爰
    審酌被告因一時疏忽而肇事致被害人於死，造成無可挽救之
    遺憾，並使被害人家屬甲○○等人痛失至親，過失情節重大
    、犯罪所生危害亦甚重，迄今亦尚未與被害人家屬達成和解
    ，實屬不該，惟念及被告先前並無前科，此有臺灣高等法院
    被告前案紀錄表1 紙在卷可按，素行尚可，並斟酌被告於肇
    事後旋即撥打電話連繫救護車將被害人送醫（有泛亞電信股
    份有限公司行動電話門號0000000000號之6 月份帳單通話紀
    錄1 份附卷可按），犯後並坦承過失犯行，足見被告尚有悔
    意等一切情狀，量處如主文所示之刑，以茲儆懲。
據上論斷，應依刑事訴訟法第273 條之1 第1 項、第299 條第1
項前段，刑法第2 條第1 項前段、第276 條第1 項，刑法施行法
第1 條之1 ，判決如主文。
本案經檢察官周天畏到庭執行職務
中　　華　　民　　國　　96　　年　　3 　　月　　16　　日
　　　　　　　　　交通法庭    法　官　楊淑珍
以上正本證明與原本無異。
如不服本判決，應於判決送達後10日內，向本院提出上訴狀。
中　　華　　民　　國　　96　　年　　3 　　月　　16　　日
　　　　　　　　　　　　　　　書記官　林秀敏
附錄本案論罪科刑法條：
中華民國刑法第276條：
因過失致人於死者，處2年以下有期徒刑、拘役或2千元以下罰金
。從事業務之人，因業務上之過失犯前項之罪者，處5年以下有
期徒刑或拘役，得併科3千元以下罰金。
┌───────────────────────────────────────────────┐
│附表：                                                                                        │
├──────┬─────────────┬─────────────┬───────┬────┤
│相關變更條文│行為時法（下稱舊法）之內容│裁判時法（下稱新法）之內容│比  較  理  由│備    註│
├──────┼─────────────┼─────────────┼───────┼────┤
│【罰金刑下限│罰金：（銀元）1 元以上。  │罰金：新臺幣1000元以上…。│罰金刑之下限，│舊法有利│
│之變更】刑法│                          │                          │由銀元10元（亦│        │
│第33條第5款 │                          │                          │經提高）即新臺│        │
│            │                          │                          │幣30元，提高為│        │
│            │                          │                          │新臺幣1000元  │        │
╠══════╪═════════════╧═════════════╧═══════╧════╡
║整體比較結果│舊法之最低刑度較低，較為有利。                                                  │
╰══════╧════════════════════════════════════════╛
